臺灣高等法院臺南分院刑事判決　　　　　　九十一年度上訴字第二四七號　　　Ｇ
　　　上　訴　人　臺灣臺南地方法院檢察署檢察官
　　　被　　　告　甲　○　○
右上訴人因被告偽造文書案件，不服臺灣臺南地方法院九十年度訴字第三一二號中華
民國九十年九月二十一日第一審判決（起訴案號：臺灣臺南地方法院檢察署八十八年
度偵字第一五一九七號、八十九年度偵字第一四二○八號），提起上訴，本院判決如
左：
      主      文
上訴駁回。
      理      由
一、檢察官上訴意旨略以：本件臺南縣玉井鄉層林醫院開發計畫環境影響說明書民國
    （下同）八十七年七月修訂本所附八十七年三月一日村民同意書（以下簡稱修訂
    本）與同年十月定稿本所附同年八月十二日村民同意書（以下簡稱定稿本）內容
    不盡相同，該定稿本同意書內第九位萬能通至第八十八位徐保全之簽名蓋章，係
    將修訂本同意內之簽名、蓋章重複影印使用，未另行徵得該八十位村民之同意，
    係盜用修訂本內該八十位村民之同意書。被告甲○○、乙○○（原聲明上訴書誤
    書為葉龍飛）及丁○○縱非自行重複影印使用，亦與受託規劃製作之國華公司或
    環佑實業公司有犯意聯絡云云。
二、按當事人對於下級法院之判決有不服者，得上訴於上級法院。又提起上訴，應自
    判決送達後十日內為之。原審法院認為上訴不合法律上之程式或法律上不應准許
    或其上訴權已經喪失者，應以裁定駁回之，刑事訴訟法第三百四十四條第一項、
    第三百四十九條、第三百六十二條前段分別定有明文。
三、本件經查：
（一）原審判決正本業於九十年十月十八日送達（見原審卷第二六八頁），有送達之
      法警丙○○於九十年十月十八日送達之戳章在卷足憑，並依證人即法警丙○○
      於本院調查中證述「我是依一般程序送達」等語（見本院九十一年三月十八日
      訊問筆錄），又本件承辦檢察官在九十年十月十八日至九十年十月二十三日（
      即檢察官收受判決蓋印之日期）間，僅有九十年十月十八日及二十二日上開庭
      ，並無出差情事，有臺灣臺南地方法院檢察署九十一年四月十一日函本院附卷
      足稽，顯見本件檢察官於九十年十月十八日法警送達時應能於該日下午即時收
      受，因而本件自九十年十月十九日算起至九十年十月二十八日已屆滿十日之上
      訴期間，因九十年十月二十八日為星期日，順延一天，則上訴期間至九十年十
      月二十九日已屆滿，惟檢察官卻遲至九十年十月三十日始向原審法院提起上訴
      ，有上訴理由書附卷可稽，其已逾前述十日之上訴期間甚明。
（二）又查，原審檢察官於九十年十月三十日向原審法院所提之上訴書中，錯將被告
      之一乙○○誤書為葉龍飛，雖經檢察官發文更正為乙○○，惟遲至九十年十一
      月十四日始送達原審法院，隨即經原審法院以上訴逾期於九十年十一月十六日
      以九十年度訴字第三一二號裁定駁回被告乙○○部分之上訴（見原審卷第二八
      ○頁），則檢察官就乙○○部分應於抗告期間內提出抗告始為適法，本件檢察
      官僅於九十年十一月十四日函送上訴理由書時更正葉龍飛為乙○○，程序上尚
      非合法。
四、綜上所述，檢察官對本案被告甲○○、乙○○、丁○○之上訴均已逾十日上訴之
    不變期間，檢察官之上訴權已經喪失，自應駁回其上訴，並不經言詞辯論為之。
據上論結，應依刑事訴訟法第三百六十七條前段、第三百七十二條，判決如主文。
中    華    民    國      九十一      年      四      月      十七    日
                                  臺灣高等法院臺南分院刑事第六庭
                                      審判長法官  楊    明    章
                                            法官  戴    勝    利
                                            法官  顏    基    典
右正本證明與原本無異。
如不服本判決，應於判決送達後十日內向本院提出上訴狀，其未敘述理由者並應於提
出上訴狀後十日內向本院補提理由書（應附繕本)。
                                      法院書記官  呂    嘉    文
中    華    民    國      九十一      年      四      月      十八      日
